---
output: html_document
editor_options: 
chunk_output_type: inline
---
拍拍贷 by Jingjing Huang
========================================================

```{r echo=FALSE, message=FALSE, warning=FALSE, packages}
# 注意，在这个代码块中，将参数 "echo" 设为假。
# This prevents the code from displaying in the knitted HTML output.这可以避免代码混入 HTML 输出显示。
# 应当在文件中，对所有代码块设为 echo=FALSE 。
knitr::opts_chunk$set(echo=FALSE, message=FALSE, warning=FALSE)

library(ggplot2)
library(gridExtra)
library(GGally)
library(memisc)
# 设置所有字体为黑体
theme_set(theme_grey(base_family = 'STHeiti'))
```

```{r echo=FALSE, Load_the_Data}
rm(list = ls())
# 获取文件路径
getwd()
list.files()
# 加载数据
LC <- read.csv('./ppdai_3_23/LC.csv')
```
  
## 1.数据清理
```{r echo=FALSE, Data_Wrangling}
# 读取LC文件内容
dim(LC)
str(LC)
summary(LC)
```
LC数据集包括21个变量，328553条数据  


#### 1.1 数据类型修改   
```{r}
# 更改数据类型
LC$借款成功日期 <- as.Date(LC$借款成功日期, '%Y-%m-%d')
```
借款成功日期类型就改为Date  


#### 1.2 认证项目修改  
认证项目太多，可以合并统计，以便之后研究认证项目的条数是否会影响其他因素，比如贷款金额、贷款利率、初始评级等。
成功认证一条赋值1，最大可为6，并将认证条数类型改为factor。  
```{r}
# 合并认证项目
LC$认证项目 <- (LC$手机认证 == '成功认证') + (LC$户口认证 == '成功认证') + (LC$视频认证 == '成功认证') +
  (LC$学历认证 == '成功认证') + (LC$征信认证 == '成功认证') + (LC$淘宝认证 == '成功认证')
# 修改认证项目变量类型到factor
LC$认证项目 <- factor(LC$认证项目, levels = c(0:6), labels = c('0','1','2','3','4','5','6'))
# 查看修改后数据
str(LC$认证项目)
summary(LC$认证项目)
```

#### 1.3 异常值处理  
```{r}
# 查看*历史成功借款次数*和*历史正常还款期数*较大值情况
tail(sort(table(LC$历史成功借款次数), decreasing = T))
tail(sort(table(LC$历史正常还款期数), decreasing = T))
```
*历史成功借款次数*649次和*历史正常还款期数*2507期应该为异常值，直接剔除。  
  
  
```{r}
# 删除有异常值的行
LC <- LC[-which(LC$历史成功借款次数 == 649 & LC$历史正常还款期数 == 2507),]

summary(LC)
```

## 2.单变量绘图选择

#### 2.1 借款金额  
```{r echo=FALSE, Univariate_Plots}
# 查看借款金额2万元以下数据情况
qplot(x = 借款金额, data = LC) +
  scale_x_continuous(limits = c(0, 20000))
```

```{r}
# 查看借款金额在1万5以下数据，并以1000元为间隔单位
qplot(x = 借款金额, data = LC, binwidth = 100) +
  scale_x_continuous(limits = c(0, 15000), breaks = seq(0, 15000, 1000))
```
  
借款金额集中在500-12000元之内, 并且金额多为1000的整数倍，最多的为3000元。之后想了解有什么因素和借款金额的大小有关。  

  
#### 1.2 借款期限  
```{r}
# 查看借款期限所有数据情况
qplot(x = 借款期限, data = LC, binwidth = 0.5) +
  scale_x_continuous(breaks=seq(1,24,1))
```
```{r}
table(LC$借款期限)
```

借款期限范围在1-24个月，主要的借款期限为6个月和12个月。  

  
#### 1.3 借款利率  
```{r}
# 查看借款利率所有数据，根据其最小值最大值设置limits
qplot(x = 借款利率, data = LC, binwidth = 1) +
  scale_x_continuous(lim=c(6,24),breaks=seq(1,24,1))
```

借款利率主要分布在16%-24%，以双数为主，最主要的为20%和22%，比较符合网路贷款的高利率现象。之后可以考虑是否有其他因素导致不同的利率。  

  
#### 1.4 初始评级  
```{r}
# 按性别查看初始评级情况
qplot(x = 初始评级, data = LC) + 
  facet_wrap(~性别)
```

主要借款人为男性居多，初级评级女性C级多余D级，而男性D级多余C级，可以探索一下是否存在影响因素。  

  
#### 1.5 借款类型  
```{r}
# 按性别查看借款类型情况
qplot(x = 借款类型, data = LC) + 
  facet_wrap(~性别)
```

借款类型主要为非“电商”类型，并且与性别没有直接关系。  

  
#### 1.6 年龄  
```{r}
# 查看年龄分布，并画出95%的置信区间
qplot(x = 年龄, data = LC, binwidth = 1) +
  scale_x_continuous(breaks = seq(15, 60, 5)) +
  geom_vline(xintercept =quantile(LC$年龄,probs=0.975,na.rm=T),
             linetype='dashed',color='red')+ 
  geom_vline(xintercept =quantile(LC$年龄,probs=0.025,na.rm=T),
             linetype='dashed',color='red')
```

95%置信区间的人年龄分布主要集中在20-46岁之间，26、27岁借款人为数量最多的两个。  
  
```{r}
# 按需划分年龄段并删除包含NA的数据
LC$年龄分段 <- cut(LC$年龄, c(17, 23, 30, 35, 45, 55, 60))
qplot(x = 年龄分段, data = subset(LC, !is.na(年龄分段)), xlab = '年龄段')
```

按这个年龄段划分是希望区别借款人的身份，17-23岁主要为学生族，23-30岁多为职场新人，30-35岁可能为中层管理人员。可以看出主要以刚上班不久的的青年为主。  

  
#### 1.7 性别  
```{r}
table(LC$性别)

by(LC$初始评级, LC$性别, summary)

qplot(x = 性别, data = LC)
```

借款人中男性为女性的2倍多，说明经常在拍拍贷借钱的多为男性。  

  
#### 1.8 认证项目  
```{r}
# 列出所有认证项目情况
lc_phone <- qplot(x = 手机认证, data = LC)
lc_id <- qplot(x = 户口认证, data = LC)
lc_vedio <- qplot(x = 视频认证, data = LC)
lc_education <- qplot(x = 学历认证, data = LC)
lc_credit <- qplot(x = 征信认证, data = LC)
lc_taobao <- qplot(x = 淘宝认证, data = LC)
# 按2行3列排列展示plot
grid.arrange(lc_phone,lc_id,lc_vedio,lc_education,lc_credit,lc_taobao,ncol=3)
```
```{r}
qplot(x = 认证项目, data = LC)
```

通过手机认证和学历认证的借款人较多。40%的借款人没有通过任何认证项目，40%的只通过1条，20%的通过2条或以上。之后可以研究这一情况是否对借款利率有影响。  

  
#### 1.9 历史成功借款次数  
```{r}
table(LC$历史成功借款次数)
```

```{r}
# 查看历史成功借款次数大于0的数据
qplot(x = 历史成功借款次数, data = subset(LC, 历史成功借款次数 >= 1), binwidth = 1) +
  scale_x_continuous(limits = c(0,50), breaks = seq(1,50,2))
```
```{r}
# 缩小取值范围，缩小长尾趋势
qplot(x = 历史成功借款次数, data = subset(LC, 历史成功借款次数 >= 1), binwidth = 0.1) +
  scale_x_continuous(limits = c(0,25)) +
  scale_y_log10()
```

历史成功借款次数明显呈下降趋势。  

  
#### 1.10 历史成功借款金额  
```{r}
summary(LC$历史成功借款金额)
```
```{r}
qplot(x = 历史成功借款金额, data = subset(LC, 历史成功借款金额 >= 100)) + # 查看历史成功借款金额大于100元的数据
  scale_x_continuous(limits = c(0, 100000)) + # 根据变量统计描述，缩小数据范围在1万内
  geom_vline(xintercept =quantile(LC$历史成功借款金额, probs=0.95,na.rm=T), # 画出置信区间上限
             linetype='dashed',color='red')
```

```{r}
qplot(x = 历史成功借款金额, data = subset(LC, 历史成功借款金额 >= 100), binwidth = 100) +
  scale_x_continuous(limits = c(0, 20000), breaks = seq(0,20000,2000)) #以2000为坐标中断
```

95%置信区间上限下，历史成功借款金额的范围从100-30000元，主要集中在10000元以下500元的倍数金额。比较符合大众喜欢以整数借贷的习惯，也与借款金额的情况相似。  

  
#### 1.11 历史逾期还款期数  
```{r}
table(LC$历史逾期还款期数)
```

```{r}
qplot(x = 历史逾期还款期数, data = subset(LC, 历史逾期还款期数 >= 1))
```
```{r}
qplot(x = 历史逾期还款期数, data = subset(LC, 历史逾期还款期数 >= 1), binwidth = 1) +
  scale_x_continuous(limits = c(0,20), breaks = seq(1, 20, 1)) + # 缩小数据至20期内
  scale_y_sqrt()
```
```{r}
# 逾期还款期数小于12个月的人数
sum(LC$历史逾期还款期数 >0 & LC$历史逾期还款期数 <= 12)
# 逾期还款期数小于12个月的人数
sum(LC$历史逾期还款期数 > 12)
# 逾期还款期数大于12个月的人数占比
sum(LC$历史逾期还款期数 > 12)/sum(LC$历史逾期还款期数 >0 & LC$历史逾期还款期数 <= 60)
```

历史逾期还款期数主要是1次。因为之前看到主要的借款期限为12个月，所以看一下逾期超过12个月的人数只有1049人，占全部逾期人数的2.08%。不知逾期期数是否会对之后的借款利率有影响。  


## 单变量分析

### 你的数据集结构是什么？
* LC数据集包括21个变量，328553条数据，其中9个变量为因子变量（‘初始评级’变量为排序因子变量A->F依次降低，其余为无序）。
* 借款金额集中在500-10500元, 并且金额多为1000的整数倍
* 主要的借款期限为6个月和12个月
* 借款人的年龄主要集中在25-30岁
* 经常在拍拍贷借钱的多为男性
* 在所有通过认证的项目中，通过手机认证和学历认证的借款人较多；40%的借款人没有通过任何认证项目
* 逾期还款超过12个月的人数有1049人，占比重2.08%

### 你的数据集内感兴趣的主要特性有哪些？
* 初始评级主要为C和D，什么人能达到最高等级的评级？
* 借款利率差异比较大，为什么有人的利率会非常高？
* 借款金额是否与其他的因素有关？

### 你认为数据集内哪些其他特征可以帮助你探索兴趣特点？
* 初始评级是否受年龄、认证项目等因素影响
* 借款利率、借款金额是否与历史借款次数、历史借款金额、历史逾期还款期数等因素相关

### 根据数据集内已有变量，你是否创建了任何新变量？
原始认证项目有6个，并不便于之后的数据分析，所以合并成一个成功认证的变量，最低认证条数为0，最高为6

### 在已经探究的特性中，是否存在任何异常分布？你是否对数据进行一些操作，如清洁、调整或改变数据的形式？如果是，你为什么会这样做？
有些变量存在长尾趋势，比如‘历史成功借款次数’变量，为了去除过度离散，所以对数据进行了开根或取对数的形式转换。


## 3.双变量绘图选择
```{r echo=FALSE, message=FALSE, warning=FALSE, Bivariate_Plots, fig.width=15, fig.height=15}

theme_set(theme_minimal(8))
theme_set(theme_grey(base_family = 'STHeiti'))

# 设置seed确定结果可重复性
set.seed(1934)
# 选取保留变量
myvars <- c("借款金额","借款期限","借款利率","初始评级","借款类型","年龄","性别","历史成功借款次数",
            "历史成功借款金额","总待还本金","历史正常还款期数","历史逾期还款期数","认证项目" )
LC_subset <- LC[myvars]


ggpairs(LC_subset[sample.int(nrow(LC_subset), 2000), ])

```

  
#### 3.1 初始评级  
#### 3.1.1 初始评级 vs 年龄  
```{r}
# 查看年龄是否对初始评级有影响
ggplot(aes(x = 年龄, fill = 初始评级), data = LC) +
  geom_bar(position = 'fill') +
  scale_fill_brewer()
```

初始评级和年龄没有明显关系。  

  
#### 3.1.2 初始评级 vs 认证项目  
```{r}
# 查看认证项目条数多少是否对初始评级有影响
ggplot(aes(x = 初始评级, fill = 认证项目), data = LC) +
  geom_bar(position = 'fill') +
  scale_fill_brewer()
```

初始评级和认证项目个数没有明显关系。  

  
#### 3.1.3 初始评级 vs 性别  
```{r}
# 查看性别是否对初始评级有影响
ggplot(aes(x = 性别, fill = 初始评级), data = LC) +
  geom_bar(position = 'fill') +
  scale_fill_brewer()
```

女性ABC等级的比重都要比男性高，说明性别有一定影响。 

  
#### 3.2 借款利率  
#### 3.2.1 借款利率 vs 初始评级  
```{r}
# 查看借款利率是否受初始评级影响
ggplot(aes(x = 初始评级, y = 借款利率), data = LC) +
  geom_boxplot()
```

初始评级等级越低，借款利率越高。之后可以再加入一个变量，看一下之间的关系。  

  
#### 3.2.2 借款利率 vs 借款金额  
```{r}
ggplot(LC, aes(x = 借款金额, y = 借款利率)) +
  geom_jitter(alpha = 0.2) +
  scale_x_log10() +
  geom_smooth()
```

借款金额越大时，借款利率明显下降，尤其是超过1万元后。  

  
#### 3.2.3 借款利率 vs 借款期限  
```{r}
ggplot(LC, aes(x = 借款期限, y = 借款利率)) +
  geom_jitter(alpha = 0.2)
```

借款利率与借款期限无显著关系。  

  
#### 3.2.4 借款利率 vs 借款类型  
```{r}
ggplot(LC, aes(x = 借款类型, y = 借款利率)) +
  geom_boxplot()
```

借款类型为电商时的借款利率最低，与其他类型差4%左右。可以再加入*借款金额*变量，是否也有关系。  

  
#### 3.2.5 借款利率 vs 历史逾期还款期数  
```{r}
ggplot(LC, aes(x = 历史逾期还款期数, y = 借款利率)) +
  geom_jitter(alpha = 0.05) + # 用jitter突出重叠部分数据
  geom_smooth()
```

借款利率与历史逾期还款期数无显著关系。  

  
#### 3.2.6 借款利率 vs 认证项目  
```{r}
ggplot(LC, aes(x = 认证项目, y = 借款利率)) +
  geom_boxplot()
```

借款利率与认证项条数无显著关系。0条和6条认证数会比较特殊，但是符合常理。  

  
#### 3.3 借款金额  
#### 3.3.1 借款金额 vs 初始评级  
```{r}
ggplot(LC, aes(x = 初始评级, y = 借款金额)) +
  geom_boxplot() +
  scale_y_log10()
```

借款金额与初始评级无显著关系。  

  
#### 3.3.2 借款金额 vs 历史成功借款金额  
```{r}
summary(LC$借款金额)
summary(LC$历史成功借款金额)
```

历史成功借款金额最小为0，表示曾经未曾借款过，应该剔除这部分借款人，然后比较。  
  
```{r}
ggplot(data = subset(LC, 历史成功借款金额 > 0), aes(x = 历史成功借款金额, y = 借款金额)) +
  geom_point(alpha = 0.1) +
  scale_x_log10()+
  scale_y_log10()+
  geom_smooth()
```

可以看出借款金额和历史成功借款金额在1万元以下时，两者的关系不是很明显。但是当历史成功借款金额超过1万元之后，增幅会明显增加。  

  
#### 3.3.3 借款金额 vs 认证项目  
```{r}
ggplot(LC, aes(x = 认证项目, y = 借款金额)) +
  geom_boxplot(alpha=0.5) +
  scale_y_log10()
```

认证项目的条数越多，可以平均借款金额随之上升。尤其是有6个认证的，最低额度增加很多，但是似乎没有大额度的借款。  
  
```{r fig.width=10}
ggplot(aes(x=借款金额),data=subset(LC,借款金额>=50000),binwidth=10000)+
  geom_histogram()+
  facet_wrap(~认证项目,nrow=2)+ # 按认证条数分
  scale_x_continuous(lim=c(50000,550000),breaks=seq(50000,550000,200000)) +
  ylim(0,25)
```

能借到金额比较大的贷款似乎与认证条数没有太大关系，因为0调整人的也有超过10个人借到了50万。  
  

## 双变量分析

### 探讨你在这部分探究中观察到的一些关系。这些感兴趣的特性与数据集内其他特性有什么区别？
* 初始评级与年龄、性别、认证项目条数都没有显著的直接关系型。
* 初始评级等级越低，借款利率越高。
* 借款金额越大时，借款利率明显下降，尤其是超过1万元后。
* 借款类型为电商时的借款利率最低，与其他类型差4%左右。
* 借款利率与初始评级、借款期限、历史逾期还款期数、认证项目条数都无明显关系。
* 借款金额与初始评级无显著关系。
* 借款金额和历史成功借款金额在1万元以下时，两者的关系不是很明显。但是当历史成功借款金额超过1万元之后，增幅会明显增加。
* 认证项目的条数越多，可以平均接到金额随之上升。尤其是有6个认证的，最低额度增加很多，但是似乎没有大额度的借款。

### 你是否观察到主要特性与其他特性之间的有趣关系？
* 历史成功借款次数和历史正常还款期数成正相关，这是符合常理的，借款次数越多，需要还款的期数就越多，并且大多数人都是正常还款的。

### 你发现最强的关系是什么？
* 借款利率与初始评级的关系比较明显，其余的都不太显著。



## 4.多变量绘图选择  

#### 4.1 借款利率、年龄、性别  
```{r echo=FALSE, Multivariate_Plots}
ggplot(aes(x = 年龄, y = 借款利率), data = subset(LC, 年龄>17 & 年龄<55)) +
  geom_line(aes(color = 性别), stat = 'summary', fun.y = mean) #平均借款利率
```

随着年龄的增长，平均借款利率上升，并且男性的借款利率普遍高于女性0.5%左右。  

  
#### 4.2 借款金额、借款利率、初始评级  
```{r}
ggplot(LC, aes(x = 借款利率, y= 借款金额, color = 初始评级)) +
  geom_point(size = 1.5, position = 'jitter') +
  scale_color_brewer(palette = 'RdYlBu', direction = -1) +
  scale_y_log10()
```

初始评级越高，借款利率越低，并且能借到的金额越大，反之亦然。  

   
#### 4.3 借款金额、借款利率、借款类型  
```{r}
ggplot(LC, aes(x = 借款利率, y= 借款金额, color = 借款类型)) +
  geom_point(size = 1.5, position = 'jitter') +
  scale_color_brewer(palette = 'RdYlBu', direction = -1) +
  scale_y_log10()
```

明显电商类型的借款金额比较大并且利率相对比较低，而APP闪电类型借款金额低但是利率高。  

  
#### 4.4  借款金额、历史成功借款金额、年龄段  
```{r}
ggplot(aes(x = 历史成功借款金额, y= 借款金额, color = 年龄分段), data = subset(LC, 历史成功借款金额 > 0)) +
  geom_jitter(size =1) +
  scale_x_log10() +
  scale_y_log10() +
  scale_color_brewer(palette = 'RdYlBu', direction = -1)
```

总体来说年龄段越小的，借款金额和历史成功借款金额都比较少。  
  

#### 4.5 模型拟合  
```{r}
m1 <- lm(I(借款利率) ~ I(借款金额), data =subset(LC,借款金额>0))
m2 <- update(m1, ~ . + 性别)
m3 <- update(m2, ~ . + 初始评级)
m4 <- update(m3, ~ . + 借款类型)
m5 <- update(m4, ~ . + 年龄)
mtable(m1, m2, m3, m4, m5)
```

R-squared的值有提高，说明借款利率变化主要与性别、初始评级、借款类型关系比较大。  

  
## 多变量分析

###  探讨你在这部分探究中观察到的一些关系。通过观察感兴趣的特性，是否存在相互促进的特性？
* 性别不同会导致比较明显的借款利率差异，但是年龄对其影响不大
* 不同的初始评级以及不同的借款会对借款金额、借款利率产生比较明显的影响。

### 选项：你是否创建过数据集的任何模型？讨论你模型的优缺点。
* 创建了多元回归线性模型，从结果来看，明显借款金额和借款人年龄完全与借款利率无关，而性别、初始评级、借款类型能解释78%的借款利率变化。  
  
  
## 定稿图与总结

### 绘图一
```{r echo=FALSE, Plot_One}
qplot(x = 借款金额, data = LC, binwidth = 100) +
  scale_x_continuous(limits = c(0, 15000), breaks = seq(0, 15000, 1000)) +
  geom_vline(xintercept =quantile(LC$借款金额,probs=0.975,na.rm=T), #增加置信区间范围
             linetype='dashed',color='blue')+ 
  geom_vline(xintercept =quantile(LC$借款金额,probs=0.025,na.rm=T),
             linetype='dashed',color='blue') +
  labs(title = '借款金额数量') +
  xlab('借款金额(RMB)')
```

### 描述一
* 借款金额集中在500-10500元, 并且金额多为1000的整数倍，最多的为3000元。

### 绘图二
```{r echo=FALSE, Plot_Two}
ggplot(LC, aes(x = 认证项目, y = 借款金额)) +
  geom_boxplot(alpha=0.5) +
  scale_y_log10() +
  xlab('认证项目条数') +
  ylab('log(借款金额(RMB))') +
  labs(title = '认证项目条数 vs log(借款金额)')
```

### 描述二
* 认证项目的条数越多，可以平均借款金额随之上升。尤其是有6个认证的，最低额度增加很多，但是没有大额度的借款。

### 绘图三
```{r echo=FALSE, Plot_Three}
ggplot(LC, aes(x = 借款利率, y= 借款金额, color = 初始评级)) +
  geom_jitter(width = 0.25, size = 1) + #增加点的宽度突出变化
  scale_color_brewer(type = 'div', palette = 'RdYlBu', direction = -1) +
  scale_y_log10() +
  ylab('log(借款金额(RMB))') +
  ggtitle('借款利率 vs log(借款金额), 配合颜色编码初始评级')
```

### 描述三
* 初始评级越高，借款利率越低，并且能借到的金额越大，反之亦然。但也有特殊情况出现，低评级的的借款利率很低。

------

## 反思
* 难点：  
 1. 原始数据集的变量非常多，有部分数据集还需要一些数据清理，如果全部都分析工作量会很大，所以最总选择了LC的数据集。  
 2. LC数据变量也比较多，不知道如何选择去探索变量之间的关系。  
 3. 数据和研究方法都有局限性  
* 成功点：  
 1. 一开始不知道从何下手，所以单变量探索了绝大多数的变量。  
 2. 通过单变量探索，决定了兴趣点在初始评级、借款利率、借款金额与其他变量的关。再进一步根据这三个变量，探索了双变量关系。  
 3. 通过双变量分析，发现有些结论就和一开始设想的结果不太一样。比如认证项目的条数与借款利率和借款金额都没有非常明显的关系，尤其是有0条认证的借到50万元。而有些双变量存在一定关系，所以决定再加入新的变量，继续探索。  
 4. 多变量分析主要围绕借款利率来分析，通过图形及数据模型，最终发现借款利率变化主要与性别、初始评级、借款类型关系比较大。  
* 提高：
 1. 数据内容有局限性，之后可以结合LP的数据集来探索更多变量之间的关系，比如还款习惯是否与年龄、性别有关。  
 2. 此次探索主要依靠数据可视化，之后可以多加入一些统计性描述和不同的图类型。  